臺灣高雄地方法院刑事判決　　　　　　　　　　　　九十一年度易字第三四九號
　　公　訴　人　臺灣高雄地方法院檢察署檢察官
　　被　　　告　甲○○
右列被告因竊盜案件，經檢察官提起公訴（九十一年度偵字第一八一五二號），本院
判決如左：
    主  文
甲○○連續攜帶兇器竊盜，累犯，處有期徒刑拾月。螺絲起子壹把沒收。
    事  實
一、甲○○前因違反麻醉藥品管理條例及竊盜等案件，經法院裁定定其應執行刑七年
    六月確定，於民國八十五年六月七日假釋出獄，保護管束期間至八十九年十月四
    日止，保護管束期滿未經撤銷而執行完畢。詎猶不知悔改，竟基於意圖為自己不
    法所有之概括犯意，於九十一年八月十三日上午某時，攜帶其所有客觀上足供兇
    器使用之螺絲起子一把（未經扣案），前往高雄市鹽埕區○○○路八十三號「海
    景大飯店」十二樓，先以前開螺絲起子拆下海景大飯店用以封閉大門之鐵板，進
    入竊取海景大飯店所有之電纜線一批得逞；後於九十一年八月十四日上午某時，
    再次前往上址海景大飯店十二樓，徒手竊取上址內海景大飯店所有之電纜線一批
    得逞；後於九十一年八月十五日上午某時，復攜帶其所有客觀上足供兇器使用之
    前開螺絲起子一把，第三次前往上址海景大飯店十二樓，竊取上址內海景大飯店
    所有之電纜線一批得逞，並將其日前拆下之鐵板回復原狀以掩人耳目，合計甲○
    ○三日共竊得重約二百六十四公斤電纜線（價值約新台幣五萬元）。嗣於九十一
    年八月十八日下午三時許，甲○○騎乘車號ＯＫＤ—九五六號重型機車負載竊得
    之電纜線外出販售時，為警於高雄市○○區○○路與聯興路口查獲，並起出重約
    九十一公斤之電纜線，再經甲○○於同日下午四時三十分許，帶同警方前往高雄
    市○○區○○路三十三號之一旁之空貨櫃內起出其餘重約一百七十三公斤之電纜
    線。
二、案經高雄市政府警察局三民第二分局移請臺灣高雄地方法院檢察署檢察官偵查起
    訴。
    理  由
一、訊據被告甲○○固坦承於九十一年八月十三日、十五日上午，攜帶螺絲起子前往
    高雄市鹽埕區○○○路八十三號「海景大飯店」十二樓，拿取其內之電纜線一批
    ，及於九十一年八月十四日上午，徒手前往上址海景大飯店十二樓，拿取其內之
    電纜線一批之事實，惟矢口否認有何竊盜之犯行，辯稱：伊是以撿破爛為生，因
    為那個地方已經失火很久，伊想進去看看有沒有東西可以撿，伊不知道那些東西
    是有人要的云云。
二、經查，位於高雄市鹽埕區○○○路八十三號之海景大飯店十二樓，遭人竊取電纜
    線一批之事實，業經證人乙○○○於警訊中證述綦詳；且上址海景大飯店雖已經
    停業多年，但其大門有以鐵板封死，一般出入均係經由側門，側門平時亦有上鎖
    等情，已經證人乙○○○陳述在卷，被告亦供稱：該處有以鐵片封起來，伊係以
    螺絲起子打開等語（見本院九十一年九月十七日訊問筆錄），是以海景大飯店仍
    設有門禁之管制，並以鐵板封閉大門等情以觀，顯見其所有人有避免閒雜人士任
    意出入該處拿取或破壞其內物品之意，否則其大可任令他人進出，何有特意加裝
    鐵板以封閉大門之必要，由此可證原所有人並無拋棄其內物品所有權之意，以被
    告為智識成熟之成年人，其由上址海景大飯店之門戶均仍有上鎖之情，亦應不難
    推知其內之物品並非遭他人棄置之無主物，被告猶以前詞置辯，殊無可採。此外
    ，復有贓物認領保管收據一紙、照片六張在卷可參，事證明確，被告犯行，洵堪
    認定。
三、查被告甲○○持以竊盜之螺絲起子，質地堅硬，有持以行兇之可能，客觀上足認
    對人之身體、生命具危險性，顯可供兇器使用。核被告第一次及第三次所為，係
    犯刑法第三百二十一條第一項第三款之攜帶兇器竊盜罪，第二次所為係犯刑法第
    三百二十條第一項之普通竊盜罪。被告於九十一年八月十四日行竊時並未攜帶螺
    絲起子前往一節，已經被告供述在卷，又無何其他積極證據足認被告於當日行竊
    時，確有攜帶螺絲起子同往，是被告該次所為應係犯刑法第三百二十條第一項之
    普通竊盜罪，公訴人認被告該次所為亦係犯刑法第三百二十一條第一項第三款之
    攜帶兇器竊盜罪，尚有未洽，先予敘明。又被告先後三次竊盜犯行，時間緊接，
    手法相同，所犯係基本構成要件相同之罪，顯係基於概括犯意反覆為之，為連續
    犯，應依刑法第五十六條規定論以較重之攜帶兇器竊盜一罪，並加重其刑。又查
    ，被告前因違反麻醉藥品管理條例及竊盜等案件，經法院裁定定其應執行刑七年
    六月確定，於八十五年六月七日假釋出獄，保護管束期間至八十九年十月四日止
    ，保護管束期滿未經撤銷而執行完畢，有臺灣高等法院被告全國前案紀錄表及臺
    灣高雄地方法院檢察署刑案資料查註紀錄表在卷可參，其受有期徒刑之執行完畢
    ，五年以內再犯有期徒刑以上之罪，為累犯，應依法加重其刑。又被告同時有二
    種以上刑之加重事由，應依刑法第七十條規定遞加重之。爰審酌被告正值青年，
    不知自食其力，竟以竊盜之手法獲取不法財物，行為誠屬不該，惟念其竊盜所得
    價值非鉅，並已全數歸還被害人等一切情狀，量處如主文所示之刑。至被告持以
    行竊之螺絲起子一把，係被告所有，且為供犯罪所用之物等節，已經被告供述在
    卷，雖未經扣案，然不能證明業已滅失，爰依刑法第三十八條第一項第二款併予
    宣告沒收之。
據上論斷，應依刑事訴訟法第二百九十九條第一項前段，刑法第五十六條、第三百二
十一條第一項第三款、第四十七條、第三十八條第一項第二款，判決如主文。
中      華      民      國    九十一    年      九      月     三十     日
                                  臺灣高雄地方法院刑事庭
                                      法  官    曾  淑  娟
右正本證明與原本無異。
如不服本判決，應於判決送達後十日內，向本院提出上訴狀。
書記官    呂  怜  勳
中      華      民      國    九十一    年      九      月     三十     日
附錄本案論罪科刑法條：
中華民國刑法第三百二十一條
犯竊盜罪而有左列情形之一者，處六月以上、五年以下有期徒刑：
一  於夜間侵入住宅或有人居住之建築物、船艦或隱匿其內而犯之者。
二  毀越門扇、牆垣或其他安全設備而犯之者。
三  攜帶兇器而犯之者。
四  結夥三人以上而犯之者。
五  乘火災、水災或其他災害之際而犯之者。
六  在車站或埠頭而犯之者。
前項之未遂犯罰之。
